臺灣高等法院交通事件裁定　　　　　　 94年度交抗字第269號
抗告人即
異議人即
受處分人　甲○○
上列抗告人因違反道路交通管理處罰條例案件，不服台灣板橋地
方法院，中華民國93年11月22日裁定（93年度交聲字第1566號）
，提起抗告，本院裁定如下：
    主  文
抗告駁回。
    理  由
一、按車輛在起步行駛前應顯示方向燈，注意前後左右有無障礙
    或車輛行人，並應讓行進中之車輛行人優先通行。汽車駕駛
    人，起駛前，不讓行進中之車輛優先通行者者，處新臺幣（
    下同）六百元以上一千八百元以下罰鍰，又汽車駕駛人違反
    第四十五條規定者，除依原條款處罰鍰外，並予記違規點數
    一點，道路交通安全規則第八十九條第一項第六款、道路交
    通管理處罰條例第四十五條第一項第十款、第六十三條第一
    項第一款分別定有明文。
二、本件抗告人即異議人即受處分人甲○○，於民國九十三年七
    月二十八日十四時四十五分許，駕駛ＥＮ—７３６號營小客
    車沿台北市○○街，由西往東行駛至哈密街 114號前下客後
    ，起步行駛時，適有同向黃永安所駕駛之八五五－ＣＡ號營
    小客車駛至，受處分人未讓行進中之車輛先行，搶道貿然駛
    出，發生碰撞而肇事，經警掣單舉發，原處分機關台北市交
    通事件裁決所乃依道路交通管理處罰條例第八十九條第一項
    第六款、道路交通管理處罰條例第四十五條第一項第十款、
    第六十三條第一項第一款，裁處罰鍰六百元，並記違規點數
    一點。
三、受處分人異議及抗告意旨略以：受處分人於九十三年七月二
    十八日十四時四十五分許，駕駛ＥＮ－七三六號營小客車行
    經哈密街由西向東，見三行人站在路邊便減緩靠邊行駛。觀
    渠等是否有意搭乘，然三人未示意搭乘，便繼續緩緩前行，
    此時另有一同業計程車即從後超越至受處分人車輛之左手邊
    ，但在對向車道有一貨車停著正在裝載垃圾，另有一機車從
    其貨車後方騎駛欲超車，因該道路狹窄便立即停車並右打方
    向盤半圈讓同業計程車先行，但該計程車卻因避讓該對向之
    機車而與受處分人之車輛碰撞，當時雖要求合解，但受處分
    人不願理賠，而受處分人已經盡力預防仍無法避免，並無任
    何疏失云云。
四、經查：
（一）本件肇事發生後，受處分人於警方談話紀錄略稱「我於上
      述時、地駕車沿哈密街西往東行駛，當我車行駛至哈密街
      ，我車上乘客要下車，所以我便停下車讓客人下車，之後
      我開始起步行駛，此時我後方一部車號八五五－ＣＡ號營
      小客車要從我左後方超越我車，但是因當時對向車道有停
      著一部車在下客人，且對向有另一部機車東往西行駛過來
      ，該車為了閃避機車而往右靠，我車的左前車身被該車右
      後車輪擦撞到而肇事」等語。被害人黃永安於警方談話紀
      錄略稱「我駕車由重慶北路右轉哈密街往東行駛，當我直
      行至哈密街一一四號時，有一部ＥＮ－七三六號營小客車
      停在我正前方下客人，此時我便要往左要行駛至該車前方
      ，但是我車快要經過該車時，我突然感到一陣撞擊，下車
      後才知道該車下完客人後馬上起步行駛，但我車的右後車
      輪和車身被該車撞擊而肇事」等語。並參酌臺北政府警察
      局大同分局交通分隊道路交通事故調查報告表、道路交通
      事故現場圖（見原審卷第十五頁、第十六頁），本件受處
      分人之車號ＥＮ－七三六號營小客車「左前車身」與黃永
      安所駕駛車號八五五－ＣＡ號營小客車之「右後車輪」擦
      撞，應係受處分人駕駛起步前未注意並禮讓行進中車輛先
      行，搶道貿然駛出，因而肇事發生事故。
（二）綜上所述，原審法院認原裁罰並無不合，駁回受處分人之
      異議，其認事用法，均無不當。受處分人抗告意旨，仍執
      前詞，否認違規行為，核無理由，抗告應予駁回。
五、據上論斷，應依道路交通管理處罰條例第八十九條，刑事訴
    訟法第四百十二條，裁定如主文。
中　　華　　民　　國　　94　　年　　5 　　月　　3 　　日
                     交通法庭審判長法  官   尤豐彥
                                   法  官   鄧振球
                                   法  官   趙功恆
以上正本證明與原本無異。
不得再抗告。
                                   書記官   孫佩琳
中　　華　　民　　國　　94　　年　　5 　　月　　3 　　日
